臺灣橋頭地方法院民事判決
111年度橋簡字第437號
原      告  吳玉玲  
訴訟代理人  謝宗明  
被      告  林建宏  

上列當事人間請求損害賠償事件，原告提起刑事附帶民事訴訟，
經本院刑事庭裁定移送前來（111 年度簡附民字第29 號），本
院於民國111 年7 月19日言詞辯論終結，判決如下：
    主  文
被告應給付原告新臺幣70萬元，及自民國111年2月12日起至清償
日止，按週年利率百分之5計算之利息。
原告其餘之訴駁回。
本判決第一項得假執行。但被告如以新臺幣70萬元為原告供擔保
，免為假執行。
原告其餘假執行之聲請駁回。
    事實及理由
一、被告經合法通知，未於言詞辯論期日到場，核無民事訴訟法
    第386 條各款所列情形，爰依原告聲請，由其一造辯論而為
    判決。
二、原告主張：被告雖預見提供金融機構帳戶之提款卡（含密碼
    ）、網路銀行帳號（含密碼）予他人使用，可能幫助掩飾、
    隱匿他人犯罪所得或幫助他人遂行詐欺取財犯行，仍不違背
    其本意，而基於幫助掩飾、隱匿特定犯罪所得之去向及幫助
    詐欺取財之不確定故意，於民國110年4月20日15時許，在臺
    中巿西屯區四川一街26號之全家便利商店前，將其申設之台
    新國際商業銀行帳號00000000000000號帳戶(下稱台新帳戶)
    、國泰世華商業銀行台中分行帳號000000000000號帳戶(下
    稱國泰帳戶)及中國信託商業銀行帳戶(下稱中信帳戶)等3個
    帳戶之提款卡（含密碼）及網路銀行帳號（含密碼），約定
    以每月為一期，每期租金新臺幣（下同）4萬元之代價，出
    租交付予真實姓名年籍不詳、暱稱「金某迎」之成年人使用
    ，而容任上開成年人及其所屬之詐騙集團成員使用上開3個
    帳戶資料以遂行犯罪；並於同年5月3日，依照真實姓名年籍
    不詳、暱稱「金某迎」之成年人之指示，將上開3個帳戶分
    別辦理約定轉帳帳戶。嗣上開成年人與其所屬詐騙集團成員
    取得上開3個帳戶資料後，即共同意圖為自己不法之所有，
    基於詐欺取財及洗錢之犯意聯絡，於民國110年4月18日以LI
    NE與原告聯繫，佯稱：下載軟體coinbase能投資虛擬貨幣獲
    利云云，致原告陷於錯誤，於110年5月3日15時許，匯款70
    萬元至被告之國泰帳戶、匯款3,740,250元至詐騙集團指定
    之其他帳戶，致原告受有共計4,440,250元之損害。為此，
    爰依民法侵權行為之法律關係，提起本訴等語。並聲明：被
    告應給付原告4,440,250元，及自起訴狀繕本送達翌日起至
    清償日止，按週年利率5％計算之利息。
三、被告經合法通知，未於言詞辯論期日到場，亦未提出書狀做
    任何聲明或陳述。
四、本院得心證之理由：
  ㈠經查，原告主張於上開時、地遭詐騙陷於錯誤而匯出70萬元
    至被告之國泰帳戶等情，業經本院調取本院刑事庭111 年度
    金簡字第4 號卷宗核閱無訛。而被告經合法通知，未於言詞
    辯論期日到場爭執，亦未提出書狀答辯，依民事訴訟法第28
    0 條第3 項視同自認。是原告主張之上開事實，應堪信為真
    實。
  ㈡按因故意或過失，不法侵害他人之權利者，負損害賠償責任
    。故意以背於善良風俗之方法，加損害於他人者亦同；數人
    共同不法侵害他人之權利者，連帶負損害賠償責任。不能知
    其中孰為加害人者亦同。造意人及幫助人，視為共同行為人
    ，民法第184 條第1 項、第185 條分別定有明文。又所謂共
    同侵權行為，係指數人共同不法對於同一之損害，與以條件
    或原因之行為。加害人於共同侵害權利之目的範圍內，各自
    分擔實行行為之一部，而互相利用他人之行為，以達其目的
    者，仍不失為共同侵權行為人，而應對於全部所發生之結果
    ，連帶負損害賠償責任（最高法院78年度台上字第2479號判
    決意旨可資參照）。他人所有物而為數人各別所侵害，若各
    加害人並無意思上之聯絡，祇能由加害人各就其所加害之部
    分，分別負賠償責任（最高法院20年上字第1960號民事判例
    參照）。經查：
  ⒈本件被告提供其所申設之國泰帳戶、台新帳戶、中信帳戶與
    詐欺集團用以詐欺原告，使原告陷於錯誤而匯款70萬元至被
    告所提供之國泰帳戶內，因被告之幫助而使詐欺集團成員得
    以詐得該詐欺款項，致原告受有70萬元之財產損失，依上開
    規定及說明，被告自應負共同侵權行為之損害賠償責任。
  2.原告另外於110年4月22日13時20分許匯款20萬元至訴外人李
　　淳義所申設之國泰世華成功分行，帳號0000000-0000000000
    00號帳戶、於同年4月28日13時20分許匯款50萬元至訴外人
    柯博皓所申設之國泰世華屏東分行，帳號0000000-00000000
    0000號帳戶、於同年4月28日13時40分許匯款45萬元至訴外
    人陳昱安所申設之永豐銀行豐原分行，帳號0000000-000000
    00000000號帳戶、於同年5月4日14時20分許匯款50萬元至訴
    外人廖翔靖所申設之中國信託桃園分行，帳號0000000-0000
    00000000號帳戶、於同年5月5日14時10分許匯款85萬元至訴
    外人吳俊義所申設之中國信託高雄分行，帳號0000000-0000
    00000000號帳戶、於同年5月10日14時10分許匯款109萬元至
    訴外人林岱儀所申設之台灣土地銀行金門分行，帳號000000
    0-000000000000號帳戶等事實，業據原告於警詢時陳述明確
    ，並有其提出之郵政跨行匯款申請書在卷可憑，經本院調閱
    上開刑事案卷屬實。惟被告與提供上開所示帳戶給詐欺集團
    使用之人，固就詐欺集團所為詐欺行為各自與詐欺集團成員
    成立共同侵權行為，但其等彼此間對各自幫助詐欺集團為詐
    欺侵權行為之事實並無所知，彼此間無互相利用他人加害行
    為之意思上聯絡，故被告與上開所示帳戶之提供人，僅各就
    其所參與而加害（即詐欺得款匯入其所提供帳戶內）之部分
    ，分別負賠償責任，而非與其他帳戶提供人同負各次詐騙行
    為之完全責任。從而，原告主張被告應就原告因遭詐騙而匯
    入上開帳戶所示之金額負賠償責任，即屬無據，應予駁回。
五、綜上所述，原告依侵權行為法律關係，請求被告給付70萬元
    ，及自刑事附帶民事起訴狀繕本送達之翌日即111年2月12日
    起至清償日止（見附民卷第15頁），按週年利率5％ 計算之
    利息，為有理由，應予准許。原告逾此範圍之請求，則屬無
    理由，應予駁回。
六、本件原告勝訴部分，係就民事訴訟法第427 條規定適用簡易
    程序所為被告敗訴之判決，依同法第436 條第2 項準用第38
    9 條第1 項第3 款規定，應依職權宣告假執行，原告陳明願
    供擔保請准宣告假執行，僅係督促本院依職權行使。並依同
    法第392 條第2 項規定，依職權宣告被告如預供相當之擔保
    ，得免為假執行。至原告敗訴部分，其假執行之聲請，即失
    所附麗，應予駁回。
七、本件係刑事附帶民事訴訟，由刑事庭移送前來，依刑事訴訟
    法第504 條第2 項之規定，免納裁判費，且訴訟期間亦無其
    他訴訟費用支出，自無諭知訴訟費用之必要，附此敘明。
中　　華　　民　　國　　111 　年　　8 　　月　　4 　　日
    　　　　　　　橋頭簡易庭　法　　　官  郭育秀
以上正本係照原本作成。
如不服本判決，應於送達後20日內，向本院提出上訴狀並表明上
訴理由，如於本判決宣示後送達前提起上訴者，應於判決送達後
20日內補提上訴理由書（須附繕本）。
中　　華　　民　　國　　111 　年　　8 　　月　　4 　　日
      　　　　　　　　　　　　書　記　官  塗蕙如